【裁判字號】    98,訴緝,19
【裁判日期】    980624
【裁判案由】    毒品危害防制條例
【裁判全文】
臺灣基隆地方法院刑事判決              98年度訴緝字第19號
公  訴  人  臺灣基隆地方法院檢察署檢察官
被      告  乙○○
                    （另案於臺灣基隆監獄執行中）
上列被告因違反毒品危害防制條例案件，經檢察官提起公訴（97
年度毒偵字第2468號），被告就被訴事實為有罪之陳述，本院合
議庭裁定由受命法官獨任進行審判，經改依簡式審判程序審理後
判決如下：
    主  文
乙○○施用第一級毒品，累犯，處有期徒刑柒月。
扣案內有第一級毒品海洛因液體之注射針筒壹支沒收銷燬之。
    事  實
一、乙○○前因施用第二級毒品案件，經觀察、勒戒後，認無繼
    續施用毒品之傾向，於民國87年8月1日釋放出所，經本院於
    87年7月31日以87年度易字第396號為免刑判決，於87年10月
    1日確定，又因施用第一、二級毒品案件，經觀察、勒戒後
    ，認有繼續施用毒品之傾向，經本院裁定強制戒治，於91年
    1月23日停止戒治交付保護管束，於91年8月6日強制戒治期
    滿執行完畢，並經本院於90年9月27日以90年度訴字第459號
    判決判處有期徒刑10月、7月，應執行有期徒刑1年3月，於
    90年11月6日確定，另因偽造文書案件，經臺灣士林地方法
    院以91年訴字第111號判決判處有期徒刑6月，2件經臺灣士
    林地方法院以91年度聲字第690號裁定應執行有期徒刑1年8
    月，與竊盜等案件撤銷假釋殘刑1年7月7日接續執行，於94
    年4月3日（起訴書誤載為94年4月4日）縮刑期滿執行完畢（
    成立累犯）。再因施用第一級毒品案件，經本院以94年度訴
    字第1110號判決判處有期徒刑1年，後因搶奪案件，經本院
    以95年度訴字第237號判決判處有期徒刑1年8月，2件經本院
    以95年度聲字第379號裁定應執行有期徒刑2年6月，後因減
    刑，經本院以96年度聲減字第662號裁定就施用第一級毒品
    部分減為有期徒刑6月，與搶奪部分（搶奪部分不減刑）應
    執行有期徒刑2年，於97年1月16日縮刑期滿執行完畢（成立
    累犯）。
二、詎乙○○猶不知悔改，復基於施用第一級毒品海洛因之犯意
    ，於97年9月17日中午12時許，在基隆市○○區○○街84巷1
    1號之住處內，以針筒注射方式，施用第一級毒品海洛因1次
    ，嗣於同日15時40分許，在基隆市仁愛區○○○路惠隆市場
    公廁內，為警查獲，並當場扣得其所有供施用第一級毒品海
    洛因用內有第一級毒品海洛因液體（海洛因加水）之注射針
    筒1支，經採尿送驗後，結果呈嗎啡陽性反應，而查悉上情
    。
三、案經基隆市警察局第二分局報告臺灣基隆地方法院檢察署檢
    察官偵查起訴。
    理  由
壹、程序事項
    本案被告乙○○所犯者非為死刑、無期徒刑、最輕本刑為3
    年以上有期徒刑之罪或高等法院管轄之第一審案件，其於準
    備程序進行中，先就被訴事實為有罪之陳述，經告知其簡式
    審判程序之旨，並聽取公訴人、被告之意見後，本院業已依
    刑事訴訟法第273條之1第1項規定，裁定由受命法官獨任以
    簡式審判程序進行本案之審理。
貳、實體事項
一、上揭事實業據被告乙○○於偵訊、本院準備程序及審理時自
    白，而被告於97年9月17日下午5時許採集尿液檢體，經送臺
    灣尖端先進生技醫藥股份有限公司以酵素免疫分析法初步檢
    驗、以氣相層析質譜儀為確認檢驗之結果，呈嗎啡（海洛因
    代謝後尿液檢出成份）陽性反應（嗎啡檢出濃度為23220ng
    ／ml），有該公司97年9月26日濫用藥物檢驗報告、基隆市
    警察局第二分局偵辦毒品案件尿液檢體對照表附卷可稽，並
    有內有第一級毒品海洛因液體之注射針筒1支扣案為證，且
    有照片1張附卷可佐，扣案注射針筒內之液體經警依臺灣尖
    端先進生技醫藥股份有限公司篩檢試劑初步檢驗結果，呈嗎
    啡、海洛因反應，有基隆市警察局第二分局信義分駐所查獲
    涉嫌毒品危害防制條例毒品初步鑑驗報告單1份在卷可佐，
    足見被告上開任意性自白，核與事實相符，堪可採信。再查
    ，被告曾因施用第二級毒品案件，經觀察、勒戒後，認無繼
    續施用毒品之傾向，於87年8月1日釋放出所，經本院於87年
    7月31日以87年度易字第396號為免刑判決，於87年10月1日
    確定，又因施用第一、二級毒品案件，經觀察、勒戒後，認
    有繼續施用毒品之傾向，經本院裁定強制戒治，於91年1月2
    3日停止戒治交付保護管束，於91年8月6日強制戒治期滿執
    行完畢，並經本院於90年9月27日以90年度訴字第459號判決
    判處有期徒刑10月、7月，應執行有期徒刑1年3月，於90年1
    1月6日確定（另因偽造文書案件，經臺灣士林地方法院以91
    年訴字第111號判決判處有期徒刑6月，2件經臺灣士林地方
    法院以91年度聲字第690號裁定應執行有期徒刑1年8月）；
    再因施用第一級毒品案件，經本院以94年度訴字第1110號判
    決判處有期徒刑1年（後因搶奪案件，經本院以95年度訴字
    第237號判決判處有期徒刑1年8月，2件經本院以95年度聲字
    第379號裁定應執行有期徒刑2年6月，後因減刑，經本院以9
    6年度聲減字第662號裁定就施用第一級毒品部分減為有期徒
    刑6月，與搶奪部分應執行有期徒刑2年）等節；此有卷附臺
    灣基隆地方法院檢察署刑案資料查註紀錄表、臺灣高等法院
    被告前案紀錄表、判決可按，從而，本案事證明確，被告於
    觀察、勒戒執行完畢釋放後5年內再犯科刑後，再犯施用第
    一級毒品海洛因之犯行，至堪認定，應依法論科。
二、論罪科刑：
  (一)按海洛因係毒品危害防制條例第2條第2項第1款所定之第一
    級毒品，被告予以施用，核其所為，係犯毒品危害防制條例
    第10條第1項之施用第一級毒品罪。其持有第一級毒品海洛
    因係供施用，其持有第一級毒品之低度行為為施用第一級毒
    品之高度行為所吸收，不另論罪。
  (二)被告曾因施用第一、二級毒品案件，經本院於90年9月27日
    以90年度訴字第459號判決判處有期徒刑10月、7月，應執行
    有期徒刑1年3月，於90年11月6日確定，另因偽造文書案件
    ，經臺灣士林地方法院以91年訴字第111號判決判處有期徒
    刑6月，2件經臺灣士林地方法院以91年度聲字第690號裁定
    應執行有期徒刑1年8月，與竊盜等案件撤銷假釋殘刑1年7月
    7日接續執行，於94年4月3日縮刑期滿執行完畢；再因施用
    第一級毒品案件，經本院以94年度訴字第1110號判決判處有
    期徒刑1年，後因搶奪案件，經本院以95年度訴字第237號判
    決判處有期徒刑1年8月，2件經本院以95年度聲字第379號裁
    定應執行有期徒刑2年6月，後因減刑，經本院以96年度聲減
    字第662號裁定就施用第一級毒品部分減為有期徒刑6月，與
    搶奪部分應執行有期徒刑2年，於97年1月16日縮刑期滿執行
    完畢；此有臺灣高等法院被告前案紀錄表、臺灣基隆地方法
    院檢察署刑案資料查註紀錄表在卷可稽，其於有期徒刑執行
    完畢後5年以內，故意再犯本件有期徒刑以上之罪，為累犯
    ，應依刑法第47條第1項規定，加重其刑。
  (三)爰審酌被告前因施用毒品經觀察、勒戒、強制戒治及科刑後
    ，猶不知戒除施用毒品惡習，復再施用第一級毒品海洛因，
    而其所犯施用毒品之犯罪係戕害自身健康之行為，於他人尚
    不致造成損害，其施用之次數、被告事後坦承犯行之態度等
    一切情狀，量處如主文所示之刑，以示懲儆。
  (四)扣案內有第一級毒品海洛因液體之注射針筒1支（蓋無論以
    何種方式分離注射針筒與其內裝之毒品，注射針筒內均會有
    極微量毒品殘留，故上述注射針筒應整體視為查獲毒品之一
    部分，一併宣告沒收銷燬之，最高法院95年度臺上字第3739
    號、第7354號判決足資參照），為查獲之毒品，不問屬於犯
    人與否，應依毒品危害防制條例第18條第1項前段宣告沒收
    銷燬之。
參、應適用之法條：
    刑事訴訟法第273條之1第1項、第284條之1、第299條第1項
    前段，毒品危害防制條例第10條第1項、第23條第2項、第18
    條第1項前段，刑法第11條、第47條第1項，判決如主文。
本案經檢察官甲○○到庭執行職務
中    華    民    國    98    年    6     月    24    日
                  刑事第三庭法    官  鄭景文
以上正本證明與原本無異。
如不服本判決應於收受送達後10日內向本院提出上訴書狀，並應
敘述具體理由；其未敘述上訴理由者，應於上訴期間屆滿後20日
內向本院補提理由書（均須按他造當事人之人數附繕本）「切勿
逕送上級法院」。
中    華    民    國    98    年    6     月    24    日
                            書 記 官  李繼業
附錄論罪法條：
毒品危害防制條例第10條：
施用第一級毒品者，處6月以上5年以下有期徒刑。
施用第二級毒品者，處3年以下有期徒刑。


司法院資訊處製作；財團法人民間司法改革基金會備份。
